# 请教陈版主，发出的商品已被客户使用，但客户因一些原因不给验收单据，应如何处理？

提问人：cyntia 时间：2021-01-07 15:33:02
请教陈版主：
背景：我司为生产型企业，下游客户主要为大型国企。我司向客户销售产品，由于一些原因（例如煤矿客户的内部流程较长），客户出具验收单据的时间较晚，甚至会在产品使用完毕之后才会给验收单。
我司目前的处理方法是将这些没有验收的商品确认为发出商品，但是作为发出商品存在以下问题：
1.这些商品绝大多已经被客户使用，无法盘点；
2.被客户使用的产品仍作为我司的资产（发出商品）是否合理，毕竟被客户使用很难说控制权没有转移；
同时关于确认收入：一般在我司货物送达客户后，客户会进行验收，但是客户不给验收单据。如果在验收完就确认收入的话，也存在同客户无法对账的问题，因为只有获得客户验收单据后，我司才能开具发票，向客户财务挂账，财务才认可对我司的应付账款。
请教陈版主：这些发出的已经被客户使用的产品应该如何处理，如何列示？

回答人：chenyiwei
建议期末向客户函证确认（或通过盘点确认）发出商品在资产负债表日前已被客户实际适用的情况。如果根据该商品的性质，客户一旦使用后，本企业即无法收回或替换，且客户确认使用后再被因质量问题而承担后续责任的可能性很小，则可以根据客户领用这些商品的记录确认收入。但具体的审计证据要求，还是要根据具体情况合理确定。